臺灣嘉義地方法院刑事判決　　　　九十五年度易字第五○七號
公　訴　人　臺灣嘉義地方法院檢察署檢察官
被　　　告　甲○○
　　　　　　　　　　生）
　　　　　　　　　　號
上列被告因違反毒品危害防制條例案件，經檢察官提起公訴（九
十五年度毒偵字第九九五號），本院判決如下：
    主  文
甲○○施用第二級毒品，累犯，處有期徒刑陸月，如易科罰金，
以銀元佰元即新臺幣玖佰元折算壹日。
    事  實
一、甲○○曾因施用毒品案件，經本院裁定令入戒治處所強制戒
    治，於民國九十二年四月二十三日強制戒治執行完畢釋放，
    又因施用第二級毒品案件，經本院以九十二年度易字第一一
    四號判處有期徒刑九月確定，於九十三年十月二十四日執行
    完畢，竟不知悔改，復於強制戒治執行完畢釋放後，五年內
    之九十五年六月六日上午十一時回溯一百二十小時內（不包
    括下述經警查獲其為脫驗毒品列管人口後之時間，起訴書並
    誤為七十二小時），在某不詳處所施用第二級毒品甲基安非
    他命（起訴書誤載為安非他命）一次，為警於九十五年六月
    六日十時五十分許，在嘉義市○區○○街五八四號發覺可疑
    且為脫驗毒品列管人口，經採尿送驗結果確呈甲基安非他命
    陽性反應而查獲。
二、案經嘉義市警察局第一分局報告臺灣嘉義地方法院檢察署檢
    察官偵查起訴。
    理  由
一、訊據被告甲○○矢口否認上開犯行，辯稱：伊於採尿前約三
    、四天在友人「官金源」住處之狹小密室內與幾位友人聊天
    時，有人施用安非他命，而伊不好意思先行離去，仍留在現
    場約二小時，驗尿結果始會產生安非他命陽性反應，事實上
    自上次徒刑執行完畢後伊即未再施用毒品云云。經查，被告
    於上開時地經警採尿送驗結果確呈甲基安非他命陽性反應，
    有長榮大學九十五年六月二十八日確認報告一紙附卷可稽（
    參見警卷第四頁）。又施用甲基安非他命後二十四小時內，
    即約有施用劑量之百分之七十由尿中排出，一般可檢出甲基
    安非他命成分之最長時間為一至五天；「依常理判斷，若與
    吸食第一級毒品海洛因，或第二級毒品安非他命、甲基安非
    他命者同處一室，其吸入二手煙或蒸氣之影響程度，與空間
    大小、密閉性、吸入之濃度多寡及吸入時間長短等因素有關
    ，且因個案而異，又縱然吸入二手煙或蒸氣之尿液可檢出毒
    品反應，其濃度亦應遠低於施用者。」，分別有行政院衛生
    署管制藥品管理局九十三年七月二十二日管檢字第○九三○
    ○○六六一五號函、同年月三十日管檢字第○九三○○○七
    ○○四號函影本各一份附卷可憑。再「按本局檢驗煙毒或安
    非他命案件經驗研判，若非長時間與吸毒者直接相向且存心
    大量吸入吸毒者所呼出之煙氣，以二手煙中可能存在之低劑
    量煙毒或安非他命，應不致在尿液中檢驗出煙毒或安非他命
    反應。」，亦有法務部調查局第六處（八二）發技一字第四
    一五三號函影本一份在卷可稽。而據上開確認報告所示，若
    同時檢出安非他命濃度二百ng／ml以上、甲基安非他命濃度
    五百ng／ml以上，即可判定呈甲基安非他命陽性反應，本件
    被告所排放尿液經檢驗結果，安非他命、甲基安非他命檢出
    濃度竟分別高達七百六十八ng／ml、九千二百五十一ng／ml
    ，均顯然超出上述標準閾值甚多，被告亦自承當時並無如上
    開法務部調查局第六處函所述與施用毒品者直接面對面呼吸
    之情形，是被告上開所辯於採尿前約三、四天，與正在施用
    甲基安非他命之友人同處一室之情縱認屬實，亦應不致於三
    、四天後所排放之尿液仍驗得上開濃度不低之甲基安非他命
    及安非他命反應，被告顯然於自採尿時起回溯五天即一百二
    十小時內（不包括經警查獲其為脫驗毒品列管人口後之時間
    ），另在某不詳處所施用甲基安非他命甚明，被告辯稱本件
    僅因與吸毒者共處一室所致，顯與常理不符，核屬圖卸之詞
    ，委不足採。又被告僅空言指稱其友人「官金源」可到庭作
    證，然並未提出所稱「官金源」之人之相關資料供本院調查
    審認，況「官金源」縱可證明被告所稱於上開採尿前三、四
    天與數位正在施用甲基安非他命之友人共處一密室之情屬實
    ，然究無法證明被告確實未曾於上開採尿往前回溯一百二十
    小時內之某時，在某地施用甲基安非他命之情，是核無再調
    查有無「官金源」之人及傳喚到庭作證之必要。而被告係於
    強制戒治執行完畢釋放後五年內，再犯本件施用毒品犯行，
    事證明確，被告犯行洵堪認定。
二、核被告所為，係犯毒品危害防制條例第十條第二項之施用第
    二級毒品罪。又被告持有甲基安非他命以施用，其持有之低
    度行為，應為施用之高度行為所吸收，不另論罪。其曾因施
    用第二級毒品案件，經本院以九十二年度易字第一一四號判
    處有期徒刑九月確定，於九十三年十月二十四日執行完畢，
    有臺灣高等法院被告前案紀錄表一份在卷足稽，其於受徒刑
    之執行完畢後，五年以內故意再犯本件有期徒刑以上之罪，
    為累犯，應依法加重其刑。爰審酌被告犯後矢口否認犯行，
    未見任何悔意，且曾因施用毒品，經判處徒刑並執行完畢，
    猶未知警惕而再犯本案，足見其未徹底戒除施用毒品之惡習
    ，惟念及施用毒品本質上係戕害自身健康之行為，尚未嚴重
    破壞社會秩序或侵害他人權益，暨其犯罪之動機、目的、手
    段等一切情狀，量處如主文所示之刑。
三、又被告犯罪時之刑法第四十一條第一項前段規定：「犯最重
    本刑為五年以下有期徒刑以下之刑之罪，而受六個月以下有
    期徒刑或拘役之宣告，因身體、教育、職業、家庭之關係或
    其他正當事由，執行顯有困難者，得以一元以上三元以下折
    算一日，易科罰金。」，被告行為時之易科罰金折算標準，
    修正前罰金罰鍰提高標準條例第二條前段（現已刪除）規定
    ，就其原定數額提高為一百倍折算一日，則本件被告行為時
    之易科罰金折算標準，應以銀元三百元折算一日，經折算為
    新臺幣後，應以新臺幣九百元折算為一日。惟九十五年七月
    一日修正公布施行之刑法第四十一條第一項前段則規定：「
    犯最重本刑為五年以下有期徒刑以下之刑之罪，而受六個月
    以下有期徒刑或拘役之宣告者，得以新臺幣一千元、二千元
    或三千元折算一日，易科罰金。」，比較修正前後之易科罰
    金折算標準，以九十五年七月一日修正公布施行前之規定，
    較有利於被告，爰依刑法第二條第一項前段規定，適用修正
    前刑法第四十一條第一項前段諭知易科罰金之折算標準。
四、據上論斷，應依刑事訴訟法第二百九十九條第一項前段，毒
    品危害防制條例第十條第二項，刑法第二條第一項前段、第
    十一條前段、第四十七條第一項，修正前刑法第四十一條第
    一項前段，修正前罰金罰鍰提高標準條例第二條前段，現行
    法規所定貨幣單位折算新臺幣條例第二條，判決如主文。
本案經檢察官邱美英到庭執行職務。
中　　華　　民　　國　九十六　年　 一 　月 　二十六 　日
                 刑事第四庭  審判長法　官　蔡憲德
                                   法　官　鄧晴馨
                 　　　　　　　    法　官　吳育霖
上列正本證明與原本無異。
如不服本判決，應於判決送達後10日內向本院提出上訴狀（應附
繕本）。告訴人或被害人如對於本判決不服者，應具備理由請求
檢察官上訴，其上訴期間之計算係以檢察官收受判決正本之日期
為準。
中　　華　　民　　國　九十六　年　 一 　月 　二十六 　日
                                   書記官  林金福
附錄法條：
毒品危害防制條例第10條
施用第一級毒品者，處 6 月以上 5 年以下有期徒刑。
施用第二級毒品者，處 3 年以下有期徒刑。
